【裁判字號】    98,上易,967
【裁判日期】    981216
【裁判案由】    業務侵占
【裁判全文】
臺灣高等法院高雄分院刑事判決         98年度上易字第967號
上  訴  人
即  被  告  乙○○
上列上訴人因業務侵占案件，不服臺灣屏東地方法院98年度易字
第217 號中華民國98年10月26日第一審判決（起訴案號：臺灣屏
東地方法院檢察署97年度偵字第6902號），提起上訴，本院判決
如下：
     主  文
上訴駁回。
     理  由
一、按不服地方法院之第一審判決而上訴者，應向管轄第二審之
    高等法院為之。上訴書狀應敘述具體理由。上訴書狀未敘述
    上訴理由者，應於上訴期間屆滿後20日內補提理由書於原審
    法院，逾期未補提者，原審法院應定期間先命補正。第二審
    法院認為上訴書狀未敘述理由或上訴有第362 條前段之情形
    者，應以判決駁回之。但其情形可以補正而未經原審法院命
    其補正者，審判長應定期間先命補正。刑事訴訟法第361 條
    、第367 條，分別定有明文。所謂不服第一審判決之具體理
    由，必係依據卷內既有訴訟資料或提出新事證，指摘或表明
    第一審判決有何採證認事、用法或量刑等足以影響判決本旨
    之不當或違法，而構成應予撤銷之具體事由，始克當之（例
    如：依憑證據法則具體指出所採證據何以不具證據能力，或
    依憑卷證資料，明確指出所為證據證明力之判斷如何違背經
    驗、論理法則）；倘僅泛言原判決認定事實錯誤、違背法令
    、量刑失之過重或輕縱，而未依上揭意旨指出具體事由，或
    形式上雖已指出具體事由，然該事由縱使屬實，亦不足以認
    為原判決有何不當或違法者（例如：對不具有調查必要性之
    證據，法院未依聲請調查亦未說明理由，或援用證據不當，
    但除去該證據仍應為同一事實之認定），皆難謂係具體理由
    ，俾與第二審上訴制度旨在請求第二審法院撤銷、變更第一
    審不當或違法之判決，以實現個案救濟之立法目的相契合，
    並節制濫行上訴（最高法院97年度臺上字第892 號判決參照
    ）。是以上訴人之上訴書狀或補提之上訴理由書，雖有敘述
    上訴理由，惟並未具體敘述第一審判決有上述違法、不當情
    形，即與未敘述具體理由無異，其所為上訴，即不符合上訴
    之法定要件。
二、本件原判決以上訴人即被告乙○○（下稱被告）所犯業務侵
    占罪，累犯，處有期徒刑7 月，已詳敘所憑之證據與認定之
    理由。所為論敘，經核並無違背經驗法則或論理法則，量刑
    亦屬允當。被告上訴意旨略以：伊任職期間，係將伊所有之
    韓氏商品販售予國農等廠商，並非販售志濱公司商品，伊未
    侵占款項云云。惟查：被告擔任志濱糖業有限公司（下稱志
    濱公司）業務人員，負責推展業務及代收貨款等業務，為從
    事業務之人，於97年7 月9 日起至97年8 月9 日間收取如附
    表所示之貨款，惟竟意圖為自己不法之所有，利用職務之便
    ，接續於收受上開貨款後不久，在不詳地點將上開貨款侵占
    入己，共計侵占貨款達新臺幣（下同）205,075 元等情，業
    據原審依被告之自白、證人甲○○、許惠珠於警詢及檢察官
    偵查中之證述，及志濱公司貨款明細1 紙、出貨單5 紙、付
    款簽收簿2 紙、應收帳款區間明細表2 紙、請款單、味橋股
    份有限公司付款憑單、志濱公司97年8 月26日函、任職人員
    承諾書各1 紙等證據資料，認被告上揭業務侵占犯行之事證
    明確，而依簡式審判程序予以論處；並已審酌被告因經濟困
    難，一時失慮，利用職務上挪用公款，所得之不法利益尚非
    至鉅，事後亦坦承犯行，深表悔悟，且業已與告訴人達成和
    解，並清償告訴人之損失，亦有調解證明書1 紙在卷可按，
    暨其生活狀況、智識程度等一切情狀，而於法定刑度內量處
    有期徒刑7 月，自無何違法可言。是被告上訴翻異前詞，空
    言否認犯罪，純屬自我說詞，亦非依據卷內既有訴訟資料或
    提出新事證表明原審判決有何不當或違法之具體事由。是原
    審判決並無不當或違法，應認被告提起上訴未依據卷內證據
    資料敘述具體理由之違背法律上程式。
三、綜上所述，被告之上訴理由，不能認係依據卷內訴訟資料指
    摘或表明原審判決有何採證、認事、用法或量刑等足以影響
    判決本旨之不當或違法，而構成應予撤銷之具體事由，其僅
    徒憑己意請求撤銷原判決，難謂適法之上訴理由。揆諸上揭
    規定，本件上訴人之上訴屬違背法律上之程式，應依法予以
    駁回，爰不經言詞辯論，判決如主文所示。
據上論斷，應依刑事訴訟法第367 條前段、第372 條，判決如主
文。
中    華    民    國    98    年    12    月    16    日
                  刑事第四庭    審判長法  官  蕭權閔
                                      法  官  李嘉興
                                      法  官  林水城
以上正本證明與原本無異。
不得上訴。
中    華    民    國    98    年    12    月    16    日
                                      書記官  林佳蓉
附表
 ┌──┬──────┬────┬────┬───────┐
 │編號│收款日期    │客戶名稱│收款金額│客戶付款方式  │
 ├──┼──────┼────┼────┼───────┤
 │ 1  │97年7月9日  │國農    │36,125元│現金          │
 ├──┼──────┼────┼────┼───────┤
 │ 2  │97年7月24日 │同上    │25,500元│現金          │
 ├──┼──────┼────┼────┼───────┤
 │ 3  │97年8月9日  │同上    │21,000元│現金          │
 ├──┼──────┼────┼────┼───────┤
 │ 4  │97年7月30日 │雅信食品│27,000元│支票（支票號碼│
 │    │            │原料行  │        │AD242212）    │
 ├──┼──────┼────┼────┼───────┤
 │ 5  │97年7月30日 │味橋股份│41,850元│支票（支票號碼│
 │    │            │有限公司│        │144986）      │
 ├──┼──────┼────┼────┼───────┤
 │ 6  │97年7月29日 │明春行  │21,600元│支票（支票號碼│
 │    │            │        │        │0000000）     │
 ├──┼──────┼────┼────┼───────┤
 │ 7  │97年7月30日 │元華行  │32,000元│支票（支票號碼│
 │    │            │        │        │CAS0000000）  │
 ├──┼──────┼────┴────┴───────┤
 │    │合    計    │205,075元                         │
 └──┴──────┴─────────────────┘


司法院資訊處製作；財團法人民間司法改革基金會備份。
